# 关于验资报告的格式？

提问人：泊楠艾 时间：2011-01-14 21:06:17
最近在做两份验资，一个是事业单位，根据财政厅的文件同意将未分配利润 20 万转增至注册资本，但是报告的验资截止日应该为哪一天呢？报告格式又是怎样的？ 另一个是企业通过股权全部转让给外方，企业类型由内资转变为外资，那验资截止日又应该为哪一天？报告格式又是怎样的呢？
我是新人，有些问题还是很懵懂，谢谢大家指教了·····:loveliness:

回答人：chenyiwei
事业单位有注册资本和未分配利润的概念吗？ 中外方之间股权转让和未分配利润转增的验资报告格式在本版面上均有，你可以搜索一下。